臺灣高等法院臺中分院民事裁定　96年度聲再字第5號
再審聲請人　乙○○
再審相對人　財團法人基督教神召會福音傳播協會
法定代理人　甲○○
上列當事人間聲請法官迴避事件，聲請人對於民國95年11月30日
本院95年度聲字第138號駁回異議之裁定聲請再審，本院裁定如
下：
    主  文
再審之聲請駁回。
再審聲請費用由再審聲請人負擔。
    事  實
甲、再審聲請人方面：
一、聲明：求為裁定：本院95年度聲字第138號裁定廢棄。
二、陳述：
（一）最高法院60年11月23日民事庭庭推總會決議：「民事訴訟
      法部分條文修正後，新法施行前第二審法院所為之裁判，
      依舊法得為上訴、抗告或再抗告者，仍得上訴、抗告或再
      抗告」。查台灣台中地方法院80年訴字第1680號，於舊法
      時期，曾經本院87年上字第5號判決，最高法院88台上字
      第3346號裁定，係得上訴、抗告或再抗告之案件，是本院
      於95年11月30日所為本院95年度聲字第138號裁定，依上
      述最高法院民事庭庭推總會決議意旨，應可提起抗告，始
      為適法，詎本院95年度聲字第138號裁定竟載稱該裁定「
      不得聲明不服」，顯然逾越法定權限，適用法規顯有錯誤
      。
（二）台灣台中地方法院80年訴字第1680號損害賠償事件，相對
      人之訴訟代理人朱子芬律師假冒，相對人否認曾委任朱子
      芬律師為訴訟代理人，朱子芬律師於該事件中所為之陳述
      亦經相對人所否認，則台灣台中地方法院80年訴字第1680
      號確定判決，對於當事人即無任何法律效力可言，為此狀
      請判決台灣台中地方法院80年訴字第1680號為無效之判決
      。
（三）本院95年度聲字第138號確定裁定有如上之「適用法規顯
      有錯誤」情形，爰依民事訴訟法第496條第1項第1款規定
      ，對於該確定裁定聲請再審，求為將本院上述裁定廢棄。
乙、再審相對人方面：再審相對人未提出書狀作何聲明或陳述。
    理　由
一、
（一）最高法院60年11月23日民庭庭推總會雖決議：「民事訴訟
      法部分條文修正後，新法施行前第二審法院所為之裁判，
      依舊法得為上訴、抗告或再抗告者，仍得上訴、抗告或再
      抗告」。惟對法院之裁判，可否提起上訴、抗告或再抗告
      ，應以法院為裁判當時法律所規定之訴訟標的價額為準。
      本件再審聲請人係對本院95年度聲字第138號確定裁定聲
      請再審，而本院95年度聲字第138號裁定之日期為95年11
      月30日，有該裁定附卷可稽，依當時之民事訴訟法第466
      條第1項所定得上訴第三審訴訟標的價額業經司法院公告
      提高為「逾新台幣（以下同）150萬元」，而本件本院95
      年度聲字第138號裁定其訴訟標的價額為110萬元，為再審
      聲請人所不爭，依上述說明，對該裁定即不得提起抗告（
      抗告準用上訴程序之規定），是本院95年度聲字第138號
      裁定中註明「對該裁定不得聲明不服」等語，於法並無不
      合，無適用法規顯有錯誤可言。玆抗告人以台灣台中地方
      法院80年訴字第1680號，於舊法時期，曾經本院87年上字
      第5號判決，最高法院88台上字第3346號裁定，係得上訴
      、抗告或再抗告之案件，本院於95年11月30日所為本院95
      年度聲字第138號裁定係屬可提起抗告之案件，本院上開
      裁定中竟載稱該裁定「不得聲明不服」，適用法規顯有錯
      誤云云，即非可取。
（二）再查本件再審聲請人係對於本院95年度聲字第138號駁回
      異議之確定裁定聲請再審，而本院上述裁定，係認為：「
      異議人（即本件再審聲請人，以下同）於95年10月2日對
      本院95年度聲再字第21號確定裁定聲請再審時，未依法繳
      納裁判費1000元，經本院於95年10月ll日命其於收受裁定
      正本之翌日起5日內補正，該裁定已於同年10月17日上午
      10時送達，茲異議人逾期仍未繳納，原裁定遂於95年10月
      25日駁回其再審之聲請，於法並無違誤。異議人固提出如
      上之異議理由，惟本院既未曾收受異議人所稱『第三人負
      擔訴訟費用』之聲請狀，且民事訴訟法第89條第l項，係
      關於『法院書記官、執達員、法定代理人或訴訟代理人』
      負擔訴訟費用之規定，與異議人主張之情形不同，亦不能
      據以免徵裁判費．．．異議人之異議顯無理由，應予駁回
      」。本件再審聲請狀所稱：「台灣台中地方法院80年訴字
      第1680號損害賠償事件，相對人之訴訟代理人朱子芬律師
      假冒，相對人否認曾委任朱子芬律師為訴訟代理人，朱子
      芬律師於該事件中所為之陳述亦經相對人所否認，則台灣
      台中地方法院80年訴字第1680號確定判決，對於當事人即
      無任何法律效力可言，為此狀請判決台灣台中地方法院80
      年訴字第1680號為無效之判決」云云，均與本院95年度聲
      字第138號確定裁定無關，再審聲請人以此對本院上述確
      定裁定聲請再審，亦屬無據。
三、綜上所述，本院95年度聲字第138號確定裁定，並無適用法
    規顯有錯誤之情形，再審聲請人依據民事訴訟法第496條第
    1項第1款規定，對該裁定聲請再審，顯無理由，爰不經言詞
    辯論，逕以裁定駁回之。
四、依民事訴訟法第507條、第502條第1項、第95條、第78條，
    裁定如主文。
中　　華　　民　　國　　96　　年　　1 　　月　　31　　日
                  民事第一庭    審判長法　官  吳火川
                                      法　官  饒鴻鵬
                                      法　官  邱森樟
以上正本係照原本作成。
不得抗告。
                                      書記官  鄧智惠
中　　華　　民　　國　　96　　年　　2 　　月　　5 　　日
                                                      Ｍ
